【裁判字號】    99,聲再,1
【裁判日期】    990702
【裁判案由】    聲請再審
【裁判全文】
臺灣苗栗地方法院民事裁定               99年度聲再字第1號
再審聲請人  丙○○
代  理  人  乙○○
再審相對人  協和醫院
法定代理人  甲○○
上列當事人間聲請再審事件，再審聲請人對於本院民國99年4 月
6 日99年度補字第180 號確定裁定聲請再審，本院裁定如下：
    主  文
再審之聲請駁回。
再審程序費用新臺幣壹仟元由聲請人負擔。
    理  由
一、聲請意旨略以：聲請人原於民國99年3 月18日起訴請求確認
    勞僱契約存在及給付賠償，嗣因本院誤認聲請人之請求係請
    求自聲請人97年4 月8 日起至法定退休年齡即65歲之工作報
    酬，而裁定命聲請人繳納裁判費新臺幣（下同）25,651元，
    聲請人即於99年3 月26日撤回訴訟，並於同年3 月31日再行
    起訴，請求確認僱傭關係存在及給付損害賠償496,800 元。
    惟經本院於99年4 月6 日以99年度補字第180 號裁定核定裁
    判費為25,651元，並命聲請人繳納。聲請人以裁判費計算錯
    誤為由聲請更正，惟經本院於99年6 月4 日駁回在案。然上
    開確定僱傭關係存在之訴訟係屬非財產權訴訟，依民事訴訟
    法第77條之14第1 項之規定，裁判費應為3,000 元，損害賠
    償496,800 元部分依同條第2 項應徵收4,968 元，合計應為
    7,968 元，故應退還聲請人溢收之裁判費17,683元。原確定
    裁定計算裁判費適用法規顯有錯誤，為此聲請再審，並聲明
    ：本院99年4 月6 日99年度補字第180 號確定裁定應予廢棄
    ，變更為應徵第一審裁判費7,968 元。
二、按再審之訴，應於30日之不變期間內提起；前項期間，自判
    決確定時起算，判決於送達前確定者，自送達時起算；其再
    審之理由發生在後或知悉在後者，均自知悉時起算。但自判
    決確定後已逾五年者，不得提起。民事訴訟法第500 條第1
    項、第2 項定有明文。上開規定於對裁定聲請再審準用之，
    同法第507 條亦有明定。經查，本院於99年4 月6 日所為99
    年度補字第180 號民事裁定（下稱系爭裁定），業於同年4
    月8 日送達再審聲請人，此有送達證書在卷可稽，本件再審
    聲請人遲至99年6 月10日始具狀聲請再審，有本院收狀章蓋
    於聲請狀為憑，顯已逾再審之法定不變期間。再審聲請人雖
    主張其係於99年6 月9 日始知悉有再審理由，惟查，本件再
    審聲請人於收受系爭裁定後，並未提起抗告，系爭裁定即於
    抗告期間屆滿之99年4 月20日確定，此據本院調卷審核無誤
    ，則本件再審之不變期間應自99年4 月21日起算，再審聲請
    人主張系爭裁定有適用法規顯然錯誤之再審理由，亦應於收
    受系爭裁定時即已知悉，是其主張於99年6 月9 日始知悉再
    審理由，尚無可採。本件既應自99年4 月21日起算30日之不
    變期間，再審聲請人遲至99年6 月10日始具狀聲請再審，已
    逾再審期間。其再審之聲請，顯不合法。
三、據上論結，本件再審之聲請不合法，依民事訴訟法第507 條
    、第502 條第1 項、第95條、第78條，裁定如主文。
中    華    民    國    99    年    7     月    2     日
                  民事庭審判長法  官  王炳人
                              法  官  游欣怡
                              法  官  楊中琪
以上正本係照原本作成。
不得抗告。
                              書記官  李曉君
中    華    民    國    99    年    7     月    5     日

司法院資訊處製作；財團法人民間司法改革基金會備份。
